【裁判字號】    99,易,211
【裁判日期】    990507
【裁判案由】    毒品危害防制條例
【裁判全文】
臺灣桃園地方法院刑事判決               99年度易字第211號
公  訴  人  臺灣桃園地方法院檢察署檢察官
被      告  甲○○
上列被告因毒品危害防制條例案件，經檢察官提起公訴（98年度
偵字第12492 號），本院判決如下：
    主  文
甲○○持有第一級毒品，累犯，處有期徒刑肆月，如易科罰金，
以新臺幣壹仟元折算壹日。扣案之第一級毒品海洛因包（含包
裝袋只，合計淨重壹點貳壹公克），均沒收銷燬之。
    事  實
一、甲○○前因竊盜案件，經本院以93年度易字第91號判決判處
    有期徒刑7 月確定；又因過失傷害案件，經本院以94年度壢
    交簡字第228 號判決判處有期徒刑5 月確定；復因竊盜案件
    ，經本院以94年度壢簡字第395 號判決判處有期徒刑4 月確
    定；上開各罪嗣經本院以94年度聲字第2668號裁定定應執行
    有期徒刑1 年3 月確定；再因竊盜案件，經本院以95年度易
    字第1492號判決判處有期徒刑3 月確定，嗣經本院以96年度
    聲減字第1220號裁定減為有期徒刑1 月又15日確定，並與上
    開定應執行有期徒刑1 年3 月部分接續執行，而於96年8 月
    16日因縮刑期滿執行完畢。詎其仍不知悔改，明知海洛因係
    毒品危害防制條例所列管之第一級毒品，未經許可不得持有
    ，竟於98年5 月26日上午某時許，在桃園縣楊梅鎮○○街附
    近某處，收受某姓名年籍不詳綽號「阿福」之成年男子交付
    之第一級毒品海洛因3 包（淨重1.21公克）而持有之。嗣於
    同年月日下午3 時45分許，騎乘機車行經桃園縣楊梅鎮○○
    街471 巷口，為警攔檢查獲，並扣得第一級毒品海洛因3 包
    ，始悉上情。
二、案經桃園縣政府警察局平鎮分局報告臺灣桃園地方法院檢察
    署檢察官偵查起訴。
    理  由
壹、程序部分
一、本案被告甲○○所犯之罪係屬刑事訴訟法第376 條第1 款之
    犯最重本刑為3 年以下有期徒刑、拘役或專科罰金之罪，爰
    依刑事訴訟法第284 條之1 規定獨任進行審判程序，先予敘
    明。
二、證據能力部分：
    按被告以外之人於審判外之陳述，經當事人於審判程序同意
    作為證據，法院審酌該言詞陳述或書面陳述作成時之情況，
    認為適當者，亦得為證據；當事人、代理人或辯護人於法院
    調查證據時，知有上開刑事訴訟法第159 條第1 項不得為證
    據之情形，而未於言詞辯論終結前聲明異議者，視為有前項
    之同意，刑事訴訟法第159 條之5 亦有明文。查本件所有之
    供述及非供述證據，經本院於準備程序及審判程序提示予被
    告，並告以內容要旨，被告均表示無意見，且未聲明異議，
    本院審酌相關言詞或書面陳述作成時之情況，認為適當，依
    前揭法條意旨，得援為本案證據。
貳、實體部分：
一、訊據被告甲○○矢口否認有何上開持有第一級毒品海洛因之
    犯行，辯稱：我否認持有海洛因，當時我要回家，是一個叫
    范勝輝綽號「阿福」的人拿一包東西給我，用白色紙包起來
    ，叫我拿到楊梅鎮○○街給一個原住民，東西確實是他給我
    的，我不曉得裡面是毒品云云。經查：
  (一)被告於98年5 月26日下午3 時45分許，在桃園縣新農街471
    巷口，為警於其身上查扣第一級毒品海洛因3 包等事實，有
    桃園縣政府警察局平鎮分局扣押筆錄1 份、現場採證照片6
    張附卷可稽，並有扣案之第一級毒品海洛因3 包可佐，且扣
    案之海洛因經送請法務部調查局鑑驗結果，均含第一級毒品
    海洛因成分乙節，亦有該局98年7 月22日調科壹字第098230
    19990 號濫用藥物實驗室鑑定書在卷可憑，足認被告為警查
    獲時，確實持有第一級毒品海洛因3 包等情無訛。
  (二)被告雖執前詞為辯，然本件依被告於警詢時證述：警察在我
    身上找到的海洛因，是我幫綽號阿福男子所運送的，當時我
    與阿祥、阿福3 個人在一起，然後阿福拜託我將海洛因送到
    楊梅鎮○○街的麗景花園汽車旅館附近給人，收取金額5,00
    0 元，當時阿福只跟我說對方是走路的，是原住民，長得黑
    黑的，我不知道綽號阿福的男子的真實姓名、年籍資料等語
    （見98年度偵字第12492 號卷第9 至13頁）；及其於偵查中
    證述：阿福交給我時，還叫我要小心點等語（見98年度偵字
    第12 492號卷第60頁），及其於本院調查時供承：我接受阿
    福委託將袋子內東西交給原住民時，內心有懷疑是毒品等情
    觀之，顯然被告知悉其自綽號阿福之人處所收受之物品係海
    洛因。參以海洛因係價格高昂之毒品，且持有即構成犯罪，
    綽號阿福之人豈有可能恣意將毒品交付予其所不熟識或無信
    任關係之人，而任憑自己暴露於被查獲之危險中，此益徵被
    告與綽號阿福間本有一定之信任關係，且被告亦必定知悉綽
    號阿福之人所交付之物品為海洛因。雖被告於偵查中及本院
    審理時一再辯稱：他拿給我的時候用白色的紙包著，我不知
    道裡面是海洛因云云，惟細繹被告遭警逮捕時所拍攝之現場
    採證照片（見98年度偵字第1249 2號卷第27頁），被告為警
    制服後，於其褲子右邊口袋處所起出之海洛因3 包，僅係用
    一透明的大夾鏈袋包裝，肉眼目視即可知其內容物，況被告
    本係有施用毒品經驗之人，此亦有臺灣高等法院被告前案紀
    錄表在卷可憑，其亦非對於毒品毫無認識之人，則於此情形
    下，被告顯不可能全然不知其所收受持有之物品係海洛因，
    堪認被告知悉其所持有之物品係海洛因等情，灼然至明。是
    被告猶執前詞為辯，顯係事後卸責之詞，要不足採。綜上所
    述，足認被告持有第一級毒品海洛因之犯行，已臻明確，堪
    予認定。
二、核被告所為，係違反毒品危害防制條例第11條第1項之非法
    持有第一級毒品罪。又被告前有如事實欄所載之犯罪科刑及
    執行情形，有臺灣高等法院被告前案紀錄表1 份附卷可憑，
    其於有期徒刑執行完畢5 年內，故意再犯本件有期徒刑以上
    之罪，為累犯，應依刑法第47條第1 項規定加重其刑。爰審
    酌被告雖否認犯行，然其非法持有第一級毒品之數量非鉅，
    且本案之海洛因幸及時為警查獲而扣案，尚未流入他人之處
    而生危害，並考量其犯罪之動機、目的及犯後態度，及檢察
    官具體求處有期徒刑7 月尚嫌過重等一切情狀，量處如主文
    所示之刑，並諭知易科罰金之折算標準。至扣案之毒品海洛
    因3 包（淨重1.21公克），屬查獲之第一級毒品，均應依毒
    品危害防制條例第18條第1 項前段規定，不問屬於犯人與否
    ，宣告沒收銷燬之；又扣案之包裝袋3 只分別與袋內盛裝之
    第一級毒品海洛因無法完全析離，亦應依毒品危害防制條例
    第18條第1 項前段併諭知沒收銷燬之。
三、被告雖請求本院傳訊證人鄭紹祥，以證明扣案毒品係由綽號
    阿福之人將之包起來後才交予被告，然被告除未具體陳報證
    人之年籍、住所等資料外，證人鄭紹祥亦無法證明被告確不
    知悉所收受之物品係海洛因，本院認無傳訊之必要，併此敘
    明。
據上論斷，應依刑事訴訟法第299 條第1 項前段，毒品危害防制
條例第11條第1 項、第18條第1 項前段，刑法第11條、第47條第
1 項、第41條第1項前段，判決如主文。
本案經檢察官蔡正傑到庭執行職務
中    華    民    國    99    年     5    月    7     日
                  刑事第七庭  法  官     蔡 世 芳
以上正本證明與原本無異。
如不服本判決，得於判決書送達之翌日起10日內，以書狀敘述理
由，向本院提起上訴。
                              書記官     張 尹 嫚
中    華    民    國    99    年    5     月    7     日

司法院資訊處製作；財團法人民間司法改革基金會備份。
